臺灣宜蘭地方法院刑事判決　　　　　　　 96年度訴字第571號
公　訴　人　臺灣宜蘭地方法院檢察署檢察官
被　　　告　甲○○
　　　　　　　　　　（現在臺灣宜蘭監獄執行中）
上列被告因違反毒品危害防制條例案件，經檢察官提起公訴（96
年度偵字第715號），經本院裁定進行簡式審判程序，爰不經通
常審判程序判決如下：
    主  文
甲○○施用第一級毒品，累犯，處有期徒刑壹年陸月，減為有期
徒刑玖月，扣案之第一級毒品海洛因殘渣袋壹只、第一級毒品海
洛因貳拾貳包（合計淨重拾點伍柒公克、空包裝總重陸點肆柒
公克）均沒收銷燬之，扣案之注射針筒拾貳支、分裝袋壹包、注
射用水壹瓶均沒收。
    事  實
一、甲○○前因施用毒品案件，經臺灣臺北地方法院以88年度毒
    聲字第2266號裁定送觀察、勒戒後，認有繼續施用毒品傾向
    ，由臺灣臺北地方法院以88年度毒聲字第2547號裁定送強制
    戒治，於民國90年8月3日停止戒治出所；再因施用毒品案件
    ，經本院以90年度毒聲字第246號裁定送強制戒治，於91年4
    月3日停止強制戒治出所，而該次施用毒品犯行，經本院於
    90年10月4日以90年度訴字第188號刑事判決判處有期徒刑7
    月確定；又因施用毒品案件，經本院以91年度毒聲字第330
    號裁定撤銷停止強制戒治，經施以強制戒治，於92年1月23
    日強制戒治執行完畢，而該次施用毒品犯行，經本院於92年
    1月3日以91年度訴字第413號刑事判決判處有期徒刑10月，
    並與上開有期徒刑7月接續執行後，於92年12月26日假釋出
    監，嗣經撤銷假釋執行殘刑5月3日；又因施用第一級毒品案
    件，經本院於93年9月24日以93年度訴字第170號刑事判決判
    處有期徒刑1年確定；另因施用第二級毒品案件，經本院於
    93 年9月24日以93年度易字第357號刑事判決判處有期徒刑4
    月確定，並與上開有期徒刑1年經本院以93年度聲字第705號
    裁定定其應執行刑有期徒刑1年2月確定，而接續上開撤銷假
    釋殘刑5月3日執行，於95年1月5日執行完畢出監。
二、詎甲○○猶不知悔改，竟基於施用第一級毒品海洛因（下稱
    海洛因）抵癮之犯意，於96年2月5日下午6時許，在宜蘭市
    ○○路427號6樓之1租屋處內，以將海洛因添加注射用水後
    用注射針筒注射之方式，施用海洛因1次。嗣其於96年2月5
    日晚間8時50分許為警在宜蘭市○○路427號前查獲，自其身
    上扣得海洛因3包，再於上開宜蘭市○○路427號6樓之1租屋
    處內，扣得海洛因19包【總計扣案海洛因22包（合計淨重
    13.57公克、空包裝總重6.47公克）】、海洛因殘渣袋1只、
    注射針筒12支、分裝袋1包、注射用水1瓶等物，並於同日晚
    間11時45分許採集其尿液送鑑定之結果，呈嗎啡陽性反應。
三、案經宜蘭縣警察局報請臺灣宜蘭地方法院檢察署檢察官偵查
    起訴。
    理  由
一、訊據被告甲○○於本院審理中，對於上開施用毒品海洛因犯
    行坦承不諱，且其為警於96年2月5日晚間11時45分許採集其
    尿液送鑑定之結果，呈嗎啡陽性反應，有宜蘭縣警察局刑警
    大隊偵辦各類毒品案件犯罪嫌疑尿液送驗編號、姓名對照表
    ，及慈濟大學濫用藥物檢驗中心出具之檢驗總表各1紙附卷
    可稽。再被告於96年2月5日為警在宜蘭市○○路427號前查
    獲，自其身上扣得粉狀物品3包，再於上開宜蘭市○○路427
    號6樓之1租屋處內，扣得粉狀物品19包、海洛因殘渣袋1只
    、注射針筒12支、分裝袋1包、注射用水1瓶等物，有宜蘭警
    察局搜索扣押筆錄，其中粉狀物品22包送請法務部調查局鑑
    定後，認係毒品海洛因，有該局96年3月7日調科壹字第
    09623019530號鑑定書在卷可證，是被告之自白要與事實相
    符，足堪採信。又被告前因施用毒品案件，經臺灣臺北地方
    法院以88年度毒聲字第2266號裁定送觀察、勒戒後，認有繼
    續施用毒品傾向，由臺灣臺北地方法院以88年度毒聲字第
    2547號裁定送強制戒治，於90年8月3日停止戒治出所，再因
    施用毒品案件，經本院以90年度毒聲字第246號裁定送強制
    戒治，於91年4月3日停止強制戒治出所，又因施用毒品案件
    ，經本院以91年度毒聲字第330號裁定撤銷停止強制戒治，
    經施以強制戒治，於92年1月23日強制戒治執行完畢，有卷
    附臺灣高等法院被告前案紀錄表可參。依上所述，本件事證
    明確，被告於強制戒治執行完畢後5年內再犯本件施用毒品
    犯行堪以認定，應依法論科。
二、查海洛因為毒品危害防制條例第2條第2項第1款所規定之第
    一級毒品，不得擅自施用，核被告前開施用海洛因之行為，
    係犯毒品危害防制條例第10條第1項施用第一級毒品罪。被
    告施用行為前持有海洛因之低度行為，為其施用之高度行為
    所吸收，不另論罪。查被告前因施用毒品案件，經本院以90
    年度訴字第188號刑事判決判處有期徒刑7 月確定，又因施
    用毒品案件，經本院於92年以91年度訴字第413號刑事判決
    判處有期徒刑10 月，並與上開有期徒刑7月接續執行後，於
    92年12月26日假釋出監，嗣經撤銷假釋執行殘刑5月3日，又
    因施用第一級毒品案件，經本院以93年度訴字第170號刑事
    判決判處有期徒刑1年確定，另因施用第二級毒品案件，經
    本院以93年度易字第357號刑事判決判處有期徒刑4月確定，
    並與上開有期徒刑1年經本院以93年度聲字第705號裁定定其
    應執行刑有期徒刑1年2月確定，而接續上開撤銷假釋殘刑5
    月3日執行，於95年1月5日執行完畢出監，有卷附臺灣高等
    法院被告前案紀錄表可按，其受有期徒刑之執行完畢，5 年
    內再犯法定刑有期徒刑以上之本罪，為累犯，依法加重其刑
    。爰審酌被告前經毒品危害防制條例觀察、勒戒及強制戒治
    等程序，再經本院就其施用毒品判處有期徒刑後，竟再犯本
    件施用毒品犯行，顯見其已無法依憑己力拔除毒癮，惟念其
    坦承犯行，態度良好及施用情形等一切情狀，量處如主文所
    示之刑，以示懲儆。按被告於行為後，中華民國九十六年罪
    犯減刑條例於96年7月4日制定公布，於同月16日施行，依該
    條例第2條第1項第3款規定：「犯罪在中華民國九十六年四
    月二十四日以前者，除本條例另有規定外，依下列規定減刑
    ：三、有期徒刑、拘役或罰金，減其刑期或金額二分之一。
    」，被告前開犯行係於96年4月24日以前所犯，復無同條例
    第3條第1項所列不予減刑事由，應依該條例減刑之。扣案之
    內含粉狀物品無法析離之殘渣袋1只為毒品海洛因，業據被
    告於審理時坦承不諱，且其為警查獲時所採集之尿液，經送
    請慈濟大學濫用藥物檢驗中心鑑定之結果，確呈嗎啡陽性反
    應，足認該扣案物品確為毒品海洛因屬實，另扣案海洛因22
    包（合計淨重13.57公克、空包裝總重6.47公克），均屬查
    獲之毒品，應依毒品危害防制條例第18條第1項前段宣告沒
    收銷燬之。又扣案用以注射海洛因之注射針筒12支、分裝毒
    品所用之分裝袋1包、稀釋海洛因之注射用水1瓶，均係被告
    所有用以施用毒品所用之物，亦據被告供明在卷，爰依法宣
    告沒收之。
三、被告於於96年2月5日為警查獲後，在宜蘭市○○路427號6樓
    之1租屋處內，另扣得之攪拌器1台、封口機1台、電子秤1台
    ，被告自承為其所有，但非用以施用毒品所用之物，依卷內
    資料，亦無積極證據證明係被告用以施用毒品所用之物，爰
    不為沒收之諭知；另同時扣得之白色物品1小包（毛重7.39
    公克）、白色物品1大包（毛正96.87公克），經送請法務部
    調查局鑑定後，均未含毒品成分，且無積極證據證明係被告
    用以施用毒品所用之物，亦不為沒收之諭知，附此敘明。
據上論斷，應依刑事訴訟法第273條之1第1項、第299條第1項前
段，毒品危害防制條例第10條第1項、第18條第1項前段，刑法第
11條前段、第47條第1項、第38條第1項第2款，中華民國九十六
年罪犯減刑條例第2條第1項第3款、第7條，判決如主文。
本案經檢察官賴淑萍到庭執行職務
中　　華　　民　　國　　96　　年　　12　　月　　18　　日
                  刑事第四庭  法　官  辜　漢　忠
以上正本證明與原本無異。
如不服本判決應於收受本判決後10日內向本院提出上訴書狀，並
應敘述具體理由。若未敘述理由者，應於上訴期間屆滿後20日內
向本院補提理由書狀(均須按他造當事人之人數附繕本)。
                              書記官  許  麗  汝
中　　華　　民　　國　　96　　年　　12　　月　　19　　日
附錄本案論罪科刑法條全文：
毒品危害防制條例第10條第1項
施用第一級毒品者，處 6 月以上 5 年以下有期徒刑。
